【裁判字號】    87,上訴,2322
【裁判日期】    891121
【裁判案由】    毒品危害防制條例
【裁判全文】
臺灣高等法院臺中分院刑事判決          民國八十七年度上訴字第二三二二號
    上  訴  人  臺灣南投地方法院檢察署檢察官
    被      告  乙○○
右上訴人因被告違反毒品危害防制條例案件，不服臺灣南投地方法院中華民國八十七
年七月十日第一審判決（民國八十六年度訴字第五五四號，起訴案號：臺灣南投地方
法院檢察署民國八十六年度偵字第四六八五號），提起上訴，本院判決如左：
    主      文
原判決關於乙○○部分撤銷。
乙○○連續施用第一級毒品，免刑。
    事      實
一、乙○○於民國（下同）八十六年六月二十四日前四、五日內之某時，在南投縣某
    處施用第一級毒品，為警於八十六年六月二十四日在南投市○○街一三一號五樓
    五○六室為警查獲。
二、案經南投縣警察局南投分局移請台灣南投地方法院檢察署檢察官偵查起訴，嗣由
    本院裁定送觀察、勒戒及強制戒治後，已於八十九年六月二十二日期滿。
    理      由
一、右開事實，固據被告乙○○（以下簡稱被告）矢口否認，惟查，被告之尿液經送
    法務部調查局檢驗結果，呈海洛因陽性反應，有該局出具之尿液檢驗報告附卷可
    稽，被告空口否認，自無可採，犯行可以認定。
二、被告行為後，毒品危害防制條例已於八十七年五月二十日公布，自同月二十二日
    起施行，以之與行為時之肅清煙毒條例（或麻醉藥品管理條例）相比較結果，以
    裁判時之新法即毒品危害防制條例之規定有利於被告，自應適用該新法。核被告
    所為，係犯毒品危害防制條例第十條第一項之施用第一級毒品罪。其持有毒品之
    低度犯行，應為較高度之施用毒品犯行所吸收不另論罪。被告經本院依職權裁定
    送觀察、勒戒強制戒治後，已於八十九年六月二十二日戒滿有本院戒治執行指揮
    書回證附卷可參，應依法為免刑之判決。原審未予以論科已有未合，上訴人即公
    訴人上訴意旨，指摘原判決不當，為有理由，應由本院將原判決關於被告部分撤
    銷，而為免刑之判決。
三、被告經合法傳喚，無正當理由不到庭，爰不待其陳述，逕行判決。
四、據上論斷，應依刑事訴訟法第三百六十九條第一項前段、第三百六十四條、第三
    百七十一條、第二百九十九條第一項但書，毒品危害防制條例第十條第一項、第
    二十三條第一項、第三十五條第三款，刑法第十一條前段、第二條第一項前段，
    判決如主文。
本案經檢察官甲○○到庭執行職務。
中      華      民      國    八十九     年     十一    月    二十一    日
                                  臺灣高等法院臺中分院刑事第七庭
                                        審判長法  官  林  榮  龍
                                              法  官  謝  說  容
                                              法  官  黃  日  隆
右正本證明與原本無異。
如不服本判決應於收受送達後十日內向本院提出上訴書狀，其未敘述上訴之理由者並
得於提起上訴後十日內向本院補提理由書（均須按他造當事人之人數附繕本）。
                                              書記官  林  端  容
中      華      民      國    八十九     年     十一    月    二十三    日
                                                                        Ｃ


司法院資訊處製作；財團法人民間司法改革基金會備份。
